【裁判字號】    94,訴,2335
【裁判日期】    950125
【裁判案由】    毒品危害防制條例
【裁判全文】
臺灣桃園地方法院刑事判決              94年度訴字第2335號
公  訴  人  台灣桃園地方法院檢察署檢察官
被      告  甲○○
指定辯護人  本院公設辯護人  杜逸新
上列被告因違反毒品危害防制條例案件，經檢察官提起公訴（94
年度毒偵字第5618號），嗣經本院訊問被告後，被告自白犯罪，
檢察官聲請協商判決，經本院合議庭裁定由受命法官改依簡式審
判程序後為協商判決，本院判決如下：
    主  文
甲○○施用第一級毒品，處有期徒刑捌月，扣案之第一級毒品海
洛因貳包（合計淨重0.13公克）沒收銷燬之。又施用第二級毒品
，處有期徒刑肆月。應執行有期徒刑拾月，扣案之第一級毒品海
洛因貳包（合計淨重0.13公克）沒收銷燬之。
    事實及理由
一、犯罪事實：
（一）甲○○前因施用第一級、第二級毒品案件，經本院以92年
      度毒聲字第3364號裁定送觀察、勒戒後，認無繼續施用毒
      品之傾向，業經臺灣桃園地方法院檢察署檢察官於93年3
      月16日以92年度毒偵字第2968及3202號不起訴處分確定。
（二）詎於上開觀察、勒戒執行完畢後5 年內，猶不知悔改，復
      基於施用第一級毒品海洛因及第二級毒品甲基安非他命之
      犯意，於94年9 月30日為警採尿回溯26小時及96小時內之
      某時，在臺灣地區某處，分別施用第一級毒品海洛因及第
      二級毒品甲基安非他命各1 次。嗣於同年9 月30日晚間8
      時許，在桃園縣中壢市○○路250 號東帝位客棧302 號房
      內為警臨檢查獲，並扣得第一級毒品海洛因2 包（共計淨
      重0.13公克）。
二、證據名稱：
（一）被告於本院審理中之自白。
（二）桃園縣政府警察局中壢分局檢體監管紀錄表、臺灣尖端先
      進生技醫藥股份有限公司濫用藥物檢驗報告各1 紙。
（三）扣得海洛因2 包（合計淨重0.13公克）、法務部調查局鑑
      定通知書1 紙。
三、本件被告已認罪，經檢察官與被告於準備程序達成協商之合
    意，其合意內容為：被告施用第一級毒品海洛因部分願受科
    處有期徒刑8 月；施用第二級毒品甲基安非他命部分願受科
    處有期徒刑4 月，合併應執行有期徒刑10月。經查，上開協
    商合意並無刑事訴訟法第455 條之4 第1 項所列情形之一，
    檢察官聲請改依協商程序而為判決，本院爰不經言詞辯論，
    於協商合意範圍內為協商判決，合予敘明。
四、沒收：
    扣得之海洛因2 包（合計淨重0.13公克），屬第一級毒品，
    應依毒品危害防制條例第18條第1 項前段規定，不問屬何人
    所有，沒收銷燬之。
五、補充：檢察官雖認被告係施用第二級毒品安非他命，查安非
    他命、甲基安非他命固同屬安非他命類之中樞神經興奮劑，
    且俗名通常互為混用，惟2 者究係不同之第二級毒品，並以
    甲基安非他命為目前國內濫用最為嚴重，本件固無任何第二
    級毒品扣案，惟被告所施用者究係安非他命抑或甲基安非他
    命？仍得由其尿液代謝物質研判，經查：施用甲基安非他命
    之代謝最先是去N-甲基（N-demethylation）形 成安非他命
    ，而施用甲基安非他命後，在正常尿液PH值情況下，24 小
    時內，有43％服用劑量以甲基安非他命原態排出；另施用安
    非他命後24小時內，有30％以安非他命原態排出，20％經去
    氨基作用及氧化作用形成苯甲酸，2 ％經反應形成Norephed
    rine（參照行政院衛生署出版「物質濫用」、「常見濫用藥
    物檢驗方法彙編」2 書所載），如前所述，本件被告尿液經
    檢驗結果，安非他命、甲基安非他命均呈陽性反應，其中檢
    驗出甲基安非他命陽性部分，係被告施用甲基安非他命後以
    甲基安非他命原態排出者；而檢驗出安非他命陽性部分，雖
    施用甲基安非他命、安非他命均可檢驗出安非他命陽性反應
    ，如前所述，本件已可認定被告確有施用甲基安非他命犯行
    ，惟並無其他積極證據證明被告另有施用安非他命犯行，參
    諸國內幾乎都係濫用甲基安非他命者，鮮有濫用安非他命者
    （遲至89年5 月間國內方出現第1 次在錠劑中檢驗出安非他
    命，而非甲基安非他命之案例），依「罪證有疑，利歸被告
    」之證據法則，應認前開安非他命陽性反應，仍係被告施用
    甲基安非他命後經代謝作用所致。綜上，應認被告係施用第
    二級毒品甲基安非他命，而非安非他命，是檢察官此部分認
    定，尚有未洽。
六、應適用之法條：刑事訴訟法第455 條之4 第2 項、第455 條
    之8 ，毒品危害防制條例第10條第1 項、第2 項、第18條第
    1 項前段，刑法第11條、第51條第5 款。
七、本判決除有刑事訴訟法第455 條之4 第1 項第1 款、第2 款
    、第4 款、第6 款、第7 款所定情形之1 ，或違反同條第2
    項規定者外，不得上訴。
八、如不服本件判決，得自收受判決送達之日起10日內，向本院
    提出上訴書狀，上訴於第二審法院。
本案經檢察官張啟聰到庭執行職務。
中    華    民    國    95    年    1     月    25    日
                  刑事第十二庭  法  官  陳  雪  玉
以上正本證明與原本無異。
如不服本判決，應於判決送達後10日內向本院提出上訴狀（應附
繕本），上訴於臺灣高等法院。
                                書記官  戴  育  萍
中    華    民    國    95    年    1     月    27    日
附錄法條：
毒品危害防制條例第10條第1 項、第2 項
施用第一級毒品者，處 6 月以上 5 年以下有期徒刑。
施用第二級毒品者，處 3 年以下有期徒刑。


司法院資訊處製作；財團法人民間司法改革基金會備份。
